# 券商 IPO辅导费计入什么科目

提问人：xd860205 时间：2023-01-10 14:12:36
各位老师，我们ipo先后让德勤和安永审计，就ipo中介机构辅导费这一项，两个事务所的处理方式就不一样，德勤是让辅导费的百分之 75 入费用，百分之 25 入发行费，而安永确实百分比入发行费。请问下这有标准没？

回答人：chenyiwei
“辅导费的百分之 75 入费用，百分之 25 入发行费”是考虑到存量股份也同样从此类中介机构费用中获益，而站在公司角度，只有增量的25%股权才是权益性交易，因此只有25%的中介机构费用可以冲减权益。
但此问题也不是普遍公认的做法，不同事务所和项目组之间可能有专业观点方面的差异。